臺灣高等法院高雄分院刑事裁定　　　　　96年度毒抗字第42號
抗告人　即
被　　　告　甲○○
上列抗告人因被告聲請觀察勒戒案件，不服臺灣高雄地方法院中
華民國96年3 月28日裁定（96年毒聲字第1102號），提起抗告，
本院裁定如下：
    主  文
抗告駁回。
    理  由
一、抗告意旨略以：抗告人即被告甲○○（下稱被告）並無施用
    第二級毒品甲基安非他命之行為，被告有固定工作，平日與
    祖母相依為命，本案之毒品並非被告所有，被告是在路上無
    意間拾撿而得，嗣於路邊突然遭警方檢查皮包後發現有該不
    明物品，才引起本案之誤會，基於上開事證，本件之驗尿結
    果是否有誤會，仍有疑問，請重新驗尿詳查等語。
二、經查，被告甲○○於96年1 月20日零時10分因持有第二級毒
    品甲基安非他命，而接受警方詢問並採尿，警詢筆錄記載「
    問: 警方何時發現你持有甲基安非他命？」「答：我去明星
    街找人，一個人在路旁打手機，引起警方懷疑而盤查我，我
    因心虛所以把放在皮包之安非他命拿出來。」、「問：經警
    方提供之空瓶是否清潔，瓶內所裝之尿液，是否由你親自排
    放，並當你面封緘？」「答：尿瓶是清潔的，瓶內尿液是我
    親自排放並當場封緘。」抗告人並在移送偵辦毒品危害防制
    條例嫌疑人採證代碼表「編號96036 」上簽名按捺指印，此
    有該警詢筆錄附卷可憑（偵卷第16頁）。又被告於偵查中亦
    坦承: 我承認有上面之事實（指告以移送要旨之事實），白
    色袋子是安非他命，白色藥丸是安眠藥，紅色的我不知道，
    我自己有吃安眠藥，我朋友有吃安非他命，所以我知道我撿
    到的東西是安非他命等語（偵卷第5 頁），是被告於抗告理
    由中稱不知撿到的是安非他命等語，並不足採。另上開所採
    尿液經送高雄市立凱旋醫院檢驗，其尿液檢出甲基安非他命
    陽性反應等情，此亦有該院出具之96年1 月29日，轉碼編號
    A000 00000號，檢體編號「L 專96036 號」之濫用藥物尿液
    檢驗報告附卷可稽，依據高雄縣政府警察局鳳山分局之檢體
    編號與被採尿人姓名對照表，該編號檢體記載之被採尿人為
    被告甲○○，採尿日期為96年1 月20日即被告遭查獲之日期
    ，亦有該對照表附卷可稽，故該尿液報告確為被告甲○○之
    尿液，且該尿液確為被告自行排放後，由警方當被告之面而
    封緘之情，應可認定，故被告抗告稱：採集尿液恐有錯誤，
    應從新再驗云云，尚無足採。另依上開檢驗報告記載之檢驗
    方法為：1 、初步檢驗－EIA 酵素免疫分析法；2 、確認檢
    驗－GC／MS氣相層析/ 質譜議法等語，此有該檢驗報告可憑
    （偵卷第17頁），而該確認方法係以氣相層析質譜儀作藥物
    及其代謝物之定性及定量分析，判斷上有如指紋之鑑定，幾
    乎不會有偽陽性反應產生，業經行政院國軍退除役官兵輔導
    委員會臺北榮民總醫院以83年4 月7 日（83）北總內字第03
    05 9號函示明確。而該尿液檢驗報告，甲基安非他命檢驗之
    確認濃度為500 且安非他命≧200 ，而被告之尿液濃度檢驗
    結果為：確認濃度≧2000，故被告於查獲採尿時回溯24小時
    內曾施用第二級毒品甲基安非他命之情，應可確定。被告否
    認施用，亦無足採。另縱使被告現在再重新採尿送驗結果若
    無甲基安非他命陽性反應，亦僅能證明被告於採尿前24 小
    時內並無施用，而無從據以推翻被告於採尿前曾施用之事實
    ，故被告請求再為驗尿，本院認亦無必要。原審因而以被告
    施用第二級毒品，准檢察官之聲請，依毒品危害防制條例第
    20條第1 項及觀察勒戒處分執行條例第3 條第1 項之規定，
    裁定被告甲○○應送勒戒處所觀察、勒戒，其期間不得逾2
    月，經核並無不合。抗告意旨指摘原裁定不當，為無理由，
    應予駁回。
三、據上論結，應依刑事訴訟法第412 條，裁定如主文。
中　　華　　民　　國　　96　　年　　5 　　月　　21　　日
                  刑事第八庭    審判長法  官　李炫德
                                      法  官  蔡國
                                      法  官  簡志瑩
以上正本證明與原本無異。
本裁定不得再抗告。
中　　華　　民　　國　　96　　年　　5 　　月　　21　　日
                                      書記官  白蘭
